【裁判字號】    98,上訴,174
【裁判日期】    980309
【裁判案由】    違反毒品危害防制條例
【裁判全文】
臺灣高等法院高雄分院刑事判決         98年度上訴字第174號
上  訴  人
即  被  告    甲○○
上列上訴人因違反毒品危害防制條例案件，不服臺灣屏東地方法
院97年度訴字第1508號中華民國97年11月26日第一審判決（起訴
案號：臺灣屏東地方法院檢察署97年度毒偵字第2022號），提起
上訴，本院判決如下：
     主  文
上訴駁回。
     事  實
一、甲○○前於民國（以下同）因施用毒品案件，經臺灣屏東地
    方法院以93年度毒聲字第376 號裁定送觀察、勒戒後，認無
    繼續施用毒品之傾向，於93年9 月10日釋放出所，並由臺灣
    屏東地方法院檢察署檢察官以93年度毒偵緝字第121 號為不
    起訴處分確定，嗣又因連續施用第一級、第二級毒品案件，
    經臺灣屏東地方法院以94年度訴字第598 號判決分別處有期
    徒刑9 月、5 月，定應執行刑為有期徒刑1 年確定，於95年
    12月14日縮短刑期假釋出監付保護管束，於96年1 月26日保
    護管束執行期滿未經撤銷假釋，其未執行之刑，以已執行論
    。詎仍不知悔改，明知海洛因業經行政院公告列為毒品危害
    防制條例第2 條第2 項第1 款之第一級毒品，不得施用、持
    有，竟基於施用第一級毒品海洛因之犯意，於97年9 月8 日
    下午5 時許，在屏東市○○路天公廟之廁所內，以將海洛因
    置於注射針筒摻水稀釋後注射之方式，施用海洛因1 次。嗣
    於97年9 月9 日中午12時50分許，甲○○在屏東縣萬丹鄉○
    ○村○○路458 號西藥房前，因形跡可疑為警盤查，自其褲
    袋中扣得注射針筒1 支，並於其所騎乘之機車置物箱中扣得
    海洛因1 包（驗前淨重0.06公克，驗餘淨重0.05公克），復
    經其同意採尿送驗，結果呈嗎啡陽性反應，始悉上情。
二、案經屏東縣政府警察局屏東分局移送臺灣屏東地方法院檢察
    署檢察官偵查起訴。
    理  由
一、上揭施用毒品海洛因之事實，業據上訴人甲○○於警詢、偵
    查及原審審理時坦承不諱，並有卷附之搜索扣押筆錄、扣押
    物品目錄表各1 份、照片12張（見警卷第14至17頁、第26至
    31頁）及扣案之注射針筒1 支、海洛因1 包可資佐證，又上
    訴人為警查獲後所排放之尿液經採樣送驗，以酵素免疫分析
    法初步檢驗及氣相層析質譜儀法確認檢驗結果，呈嗎啡陽性
    反應，有屏東縣警察局屏東分局毒品案件涉嫌人尿液採證編
    號姓名對照表、檢體監管記錄表（以上見警卷第20、21頁）
    及臺灣檢驗科技股份有限公司97年10月6 日出具之濫用藥物
    尿液檢驗報告（見偵卷第7 頁）各1 紙附卷足稽；至扣案之
    海洛因1 包，驗前淨重0.06公克，驗餘淨重0.05公克，經以
    化學呈色法及氣相層析質譜儀檢驗後，檢出第一級毒品海洛
    因成分，有高雄市立凱旋醫院97年9 月26日高市凱醫驗字第
    8327號濫用藥物成品檢驗鑑定書1 紙在卷可證（見偵卷第11
    頁），足証上訴人甲○○施用毒品海洛因之自白核與事實相
    符，事証明確，其犯行堪予認定。
二、按海洛因屬毒品危害防制條例第2 條第2 項第1 款規定之第
    一級毒品，核上訴人甲○○所為，係犯同條例第10條第1 項
    之施用第一級毒品罪。上訴人甲○○施用前後持有第一級毒
    品之低度行為，為其施用之高度行為所吸收，不另論罪。上
    訴人甲○○於94年間，因連續施用第一級、第二級毒品案件
    ，經臺灣屏東地方法院以94年度訴字第598 號判決分別處有
    期徒刑9 月、5 月，定應執行刑為有期徒刑1 年確定，於95
    年12月14日縮短刑期假釋出監付保護管束，於96年1 月26日
    執行完畢，此有臺灣高等法院被告前案紀錄表1 份附卷可稽
    ，其於前開有期徒刑執行完畢後5 年內，故意再犯本案有期
    徒刑以上之罪，為累犯，應依刑法第47條第1 項規定，加重
    其刑。
三、原審適用毒品危害防制條例第10條第1 項、第18條第1 項前
    段，刑法第11條、第47條第1 項、第38條第1 項第2 款規定
    ，並審酌上訴人甲○○曾因犯施用毒品案件，經送觀察勒戒
    及判刑確定，仍不知戒絕，又觸犯本件犯行，戕害己身，顯
    示其定力不足、意志不堅、易受外界誘惑，犯後坦承犯行，
    態度良好，併其之生活狀況、品行、智識程度等一切情狀，
    量處有期徒刑8 月。扣案之海洛因1 包（驗前淨重0.06公克
    ，驗餘淨重0.05公克），應依毒品危害防制條例第18條第1
    項前段諭知沒收銷燬，又外包裝袋1 只，因殘留微量毒品海
    洛因難以析離，並依同規定沒收銷燬之，至扣案之注射針筒
    1 支，為上訴人甲○○所有供其犯施用毒品罪所用之物，業
    據其供承在卷（見偵卷第4 頁、原審卷第22頁），併依刑法
    第38條第1 項第2 款諭知沒收。經核原判決認事用法並無不
    合，量刑亦屬適當，上訴人甲○○上訴謂已接受美沙冬戒治
    指摘原判決量刑過重，為無理由，應予駁回。
四、上訴人甲○○經合法傳喚無正當理由於審判期日不到庭，依
    法不待其陳述而逕行判決。
據上論斷，應依刑事訴訟法第368條、第371條，判決如主文。
本案經檢察官許美女到庭執行職務。
中    華    民    國    98    年    3     月    9     日
              刑事第六庭    審判長法  官  王憲義
                                  法  官  邱永貴
                                  法  官  張盛喜
以上正本證明與原本無異。
如不服本判決應於收受本判決後10日內向本院提出上訴書狀，其
未敘述上訴理由者，並得於提起上訴後10日內向本院補提理由書
狀（均須按他造當事人之人數附繕本）「切勿逕送上級法院」。
中    華    民    國    98    年    3     月    9     日
                                  書記官  黃一秋
附錄本判決論罪科刑法條：
毒品危害防制條例第10條第1項
施用第一級毒品者，處 6 月以上 5 年以下有期徒刑。


司法院資訊處製作；財團法人民間司法改革基金會備份。
